【裁判字號】    89,簡上,203
【裁判日期】    901031
【裁判案由】    竊盜
【裁判全文】
臺灣桃園地方法院刑事判決                        八十九年度簡上字第二三號
    上  訴  人  台灣桃園地方法院檢察署檢察官
    被      告  甲○○
右上訴人因被告竊盜案件，不服本院中壢簡易庭八十九年度桃簡字第九六八號，中華
民國八十九年七月三十一日第一審簡易判決（聲請簡易判決處刑案號：八十九年度偵
字第七一六三號），提起上訴，本院管轄之第二審地方法院合議庭判決如左：
    主    文
原判決撤銷。
甲○○連續竊盜，處罰金肆仟元，如易服勞役，以參佰元折算壹日。
    事    實
一、甲○○基於意圖為自己不法所有之概括犯意，連續先於民國八十九年五月六日十
    二時許，至桃園縣蘆竹鄉○○路二二八號，丙○○所經營之「全家便利商店」，
    竊取店內陳列之睫毛膏，得手後留供己用；復於同年月九日十六時五十分許，至
    上址便利商店竊取指甲油一瓶，得手後亦留供己用；又於八十九年八月三日二十
    一時十分許，至桃園縣蘆竹鄉○○街十四號乙○○所經營「薇薇服飾店」，竊得
    女用淑女鞋一雙。分別於（一）八十九年五月九日行竊得手後欲離去上開便利商
    店時，為店主丙○○察覺當場報警逮捕。（二）八十九年八月三日，甲○○將竊
    得之鞋攜出店外，為店主乙○○察覺攔下，當場報警查獲。
二、案經桃園縣警察局大園分局報告臺灣桃園地方法院檢察署檢察官偵查聲請簡易判
    決處刑。
    理    由
一、訊據被告甲○○就右揭犯罪事實中如何有二次竊取「全家便利商店」之事實，均
    坦承不諱，惟矢口否認有何竊取「薇薇服飾店」之犯行，辯稱係要將鞋拿出店外
    給友人看云云。惟查：（一）關於被告如何竊取「全家便利商店」之事實，核與
    被害人丙○○於警訊中指訴之情節相符，並有贓物認領保管單一紙及被告行竊過
    程之錄影帶一卷附卷可稽，被告此部分竊盜犯行，事證明確，犯行洵堪認定。（
    二）次查關於被告如何趁被害人乙○○與店內其他客人交談不注意之際，將店內
    淑女鞋竊取攜出店外，為店主察覺，而當場報警查獲等情，迭據被害人乙○○於
    警訊及本院調查證據時一再指訴綦詳，而被告迄今未能將其友人之姓名年籍資料
    提供本院調查，所辯已見可疑，又衡情至商店購買物品，將店內物品攜出店外給
    友人參考，應先知會店主，而被告趁被害人與客人交談不注意之際，逕自將淑女
    鞋拿出店外予友人參考，顯與常情有違，且被告當場被查獲後，亦於該店附近遍
    尋無著其所謂之友人，益見所辯不足採信，此外復有贓物認領保管單一紙附卷可
    稽，被告此部分竊盜犯行亦堪認定。（三）綜上，本件被告事證明確，犯行洵堪
    認定，應予依法論科。
二、核被告所為，係犯刑法第三百二十條第一項之普通竊盜罪。其先後三次竊盜犯行
    ，時間緊接，所犯構成要件相同，顯係基於概括犯意為之，為連續犯，應依刑法
    第五十六條之規定，以一罪論，並加重其刑。原審認被告罪證明確，依據刑事訴
    訟法第四百四十九條第一項前段，刑法第五十六條、第三百二十條第一項、第四
    十二條第二項，罰金罰鍰提高標準條例第一條前段、第二條，逕以簡易判決量處
    被告竊盜，並判處被告罰金二千元，如易服勞役，以三佰元折算壹日固非無見。
    惟檢察官以原判決未及審酌前開八十九年八月三日所犯竊盜罪竊盜部分為由，提
    起上訴，指摘原判決不當，尚非無據，認其上訴為有理由，自應由本院予以撤銷
    改判。爰審酌被告不思以正當途徑獲取財物多次行竊，所竊得之財物價值非鉅，
    及犯後坦承部分犯行態度尚屬良好等一切情狀，量處如主文所示之刑，並諭知易
    服勞役之折算標準。
據上論斷，應依刑事訴訟法第四百五十五條之一第三項、第三百六十九條第一項前段
、第三百六十四條、第二百九十九條第一項前段，刑法第五十六條、第三百二十條第
一項、第四十二條第二項，罰金罰鍰提高標準條例第一條前段、第二條，判決如主文
。
本案經檢察官陳美華到庭執行職務
中      華      民      國    九十      年      十      月    三十一    日
                                臺灣桃園地方法院刑事第六庭
                                    審判長法  官   孫惠琳
                                          法  官   林春鈴
                                          法  官   黃永定
右正本證明與原本無異。
如不服本判決，應於判決送達後十日內向本院提出上訴狀( 應附繕本 )，上訴於
臺灣高等法院。
                                          書記官   陳月桂
中        華        民        國    九十    年    十一    月     一     日
附錄本案論罪科刑依據法條：
刑法第三百二十條第一項
意圖為自己或第三人不法之所有，而竊取他人之動產者，為竊盜罪，處五
年以下有期徒刑、拘役或五百元以下罰金。


司法院資訊處製作；財團法人民間司法改革基金會備份。
